【裁判字號】    90,交易,436
【裁判日期】    901116
【裁判案由】    過失傷害
【裁判全文】
臺灣臺南地方法院刑事判決                          九十年度交易字第四三六號
    公  訴  人  臺灣台南地方法院檢察署檢察官
    被      告  丙○○
右列被告因過失傷害案件，經檢察官提起公訴 (九十年度偵字第九六一七號)，本院
判決如左：
    主  文
丙○○因過失傷害人，處有期徒刑月，如易科罰金，以佰元折算壹日。
    事  實
一、丙○○於民國（下同）九十年二月二十三日晚間八時許，駕駛車牌號碼ＴＧ－７
    ６３３號自用小客車，沿一七八線公路由台南縣大內鄉往山上鄉方向（西往東）
    行駛，途經台南縣山上鄉南洲村三三六之十一號前公路，理應注意車輛行駛時，
    駕駛人應注意車前狀況，隨時採取必要之安全措施，及該路段行車速度，不得超
    過時速五十公里；而依當時情形，又無不能注意之情事，竟疏未注意車前狀況，
    隨時採取必要之安全措施，仍以時速超過五十公里之速度急馳；適同一時、地，
    乙○○徒步由北往南橫越道路，丙○○剎避不及，撞及乙○○，致乙○○受有右
    側脛、腓骨骨折等傷害。
二、案經乙○○訴請台灣台南地方法院檢察署檢察官偵查起訴。
    理  由
一、訊據被告雖坦承於右開時、地駕駛上開自用小客車撞及告訴人乙○○發生車禍，
    導致乙○○受有傷害之事實，惟矢口否認伊有過失，辯稱：伊當時車速祇有三、
    四十公里，因為伊準備在前方右轉，所以有減速云云。經查：被告駕車肇事乙情
    ，業據告訴人乙○○指訴情節甚詳，並有道路交通事故調查報告表、現場照片四
    張及診斷證明書一紙附卷可稽，堪信為真實。且告訴人乙○○是七十三歲高齡之
    人，行動緩慢，而肇事地點係雙向四線道道路，告訴人乙○○實不可能於客運車
    與被告所駕駛之小客車剛會車後，迅即通過二線車道步入被告所行駛之車道；又
    被告所駕駛之小客車撞及告訴人乙○○後，告訴人跌落被告所駕駛之小客車前擋
    風玻璃，造成前擋風玻璃破裂，有照片一張在卷可稽，可見被告當時車速極快。
    是被告所辯，顯係卸責之詞，不足採信。按車輛行駛時，駕駛人應注意車前狀況
    ，並隨時採取必要之安全措施；行車速度，應依標誌之規定。道路交通安全規則
    第九十四條第三項、第九十三條第一項各定有明文。被告駕車自應注意上述道路
    交通安全規則之規定行車，以策安全，且依當時路狀，又無不能注意之情形，竟
    疏於注意，猶以時速超過五十公里之速度超速行駛，以致肇事，致告訴人受有傷
    害，自應認被告之行為為有過失。而其過失，與告訴人之受傷間，具有相當因果
    關係。綜上所述，本案事證明確，被告過失傷害犯行堪予認定。
二、核被告所為，係犯刑法第二百八十四條第一項前段之過失傷害罪，爰審酌被告之
    品性及智識程度、犯罪所生之危害及犯罪後始終未與告訴人達成民事和解等一切
    情狀，量處如主文所示之刑，並諭知易科罰金之折算標準，以示懲儆。
三、據上論斷，應依刑事訴訟法第二百九十九條第一項前段、刑法第二百八十四條第
    一項前段、第四十一條、罰金罰鍰提高標準條例第一條前段、第二條，判決如主
    文。
    本案經檢察官甲○○到庭執行職務
中    華    民    國      九十      年      十一      月      十六      日
                                臺灣臺南地方法院刑事第二庭
                                        法  官  王立村
右正本證明與原本無異。
如不服本判決，應於送達後十日內，向本院提出上訴狀。
                                         書記官  楊尚穎
中    華    民    國      九十      年      十一      月      十六      日


司法院資訊處製作；財團法人民間司法改革基金會備份。
